---
title: "Dashboard LISA: Dinámicas de Precios en Lima"
output: 
  flexdashboard::flex_dashboard:
    orientation: columns
    vertical_layout: fill
---
```{r setup, include=FALSE}
library(flexdashboard) # always
library(ggplot2)
library(sf)
```

<!-- links -->
```{r}
map1link = "map1.rds"
viz1 = map1link

map2link = "map2.rds"
viz2 = map2link

map3link = "map3.rds"
viz3 = map3link

map4link = "map4.rds"
viz4 = map4link
```

## Intro {.sidebar}
Este dashboard presenta un análisis de autocorrelación espacial local (LISA) aplicado al nivel de Educación Secundaria Completa en Lima.

Se evalúa el impacto de 4 tipos diferentes de cálculo de vecindarios para resaltar cómo cambia la sensibilidad y rigidez del modelo en la detección de clusters socioeducativos.

Leyenda de Clasificación:

HotSpot (HH): Altos niveles de educación secundaria completa rodeados de zonas con niveles también altos.

ColdSpot (LL): Bajos niveles de educación secundaria completa rodeados de zonas con niveles también bajos.

HotOutlier (HL): Un área con alto nivel de educación secundaria completa en un entorno de niveles bajos.

ColdOutlier (LH): Un área con bajo nivel de educación secundaria completa en un entorno de niveles altos.

## Column {data-width="500"}

### Criterio 1: Ponderación por Perímetro (Frontera Compartida)
```{r}

readRDS(viz1)
```

### Criterio 2: Contigüedad Rook (Solo Lados)
```{r}

readRDS(viz2)
```

## Column {data-width="500"}

### Criterio 3: Contigüedad Queen (Lados y Vértices)

```{r}
readRDS(viz3)
```

### Criterio 4: K-Nearest Neighbors (K=5 Vecinos Cercanos)

```{r}
readRDS(viz4)
```